【裁判字號】    97,易,1858
【裁判日期】    970731
【裁判案由】    竊盜
【裁判全文】
臺灣臺中地方法院刑事判決              97年度易字第1858號
公  訴  人  臺灣臺中地方法院檢察署檢察官
被      告  丙○○
上列被告因竊盜案件，經檢察官提起公訴（97年度偵字第7878號）
，本院判決如下：
    主    文
丙○○犯如附表所示之竊盜罪，計六罪，各處拘役貳拾日，如易
科罰金，均以新臺幣壹仟元折算壹日，應執行拘役玖拾日，如易
科罰金，以新臺幣壹仟元折算壹日；又犯竊盜罪，計二罪，各處
有期徒刑貳月，如易科罰金，均以新臺幣壹仟元折算壹日，應執
行有期徒刑參月，如易科罰金，以新臺幣壹仟元折算壹日。
         犯罪事實
一、丙○○意圖為自己不法之所有，分別於附表所示之時間，在
    臺中縣大里市○○路169號對面、大里市○○街與新甲路口
    、大里市○○街與立元路口等地點之工地內（丙○○無法確
    認各次行竊地點，管領人亦無法確認失竊時間、數量），徒
    手竊取各該工地內，分別為乙○○、己○○、丁○○管領之
    鐵筋（各次重量如附表所示，總重量為978公斤）。得手後
    ，分別持往位於臺中市○區○○○路777之2號之「盈泉資源
    回收場」及位於臺中縣大里市○○路288號之「立新資源回
    收場」變賣，得款花用殆盡。丙○○又於民國97年3月13日
    下午6時許，在臺中縣大里市○里街7巷16弄56號對面之工地
    內，徒手竊取甲○○所有之鐵筋15支（總重10公斤）及老虎
    鉗1支，得手後，旋即為巡邏警員發現，丙○○遂將竊得之
    鐵筋及老虎鉗丟棄在該工地後逃逸。再於同日下午6時10分
    許，在臺中縣大里市○○路365號之「臺中縣立大里高中」
    內，竊取戊○○所有之腳踏車1輛，得手後，騎該腳踏車逃
    逸。旋因騎乘腳踏車不慎撞及道路上之機車而摔倒，為警當
    場查獲，並扣得其作為逃逸工具之腳踏車1輛（業已發還被
    害人）。
二、案經臺中縣警察局霧峰分局報請臺灣臺中地方法院檢察署檢
    察官偵查起訴。
    理    由
一、按被告以外之人於審判外之言詞或書面陳述，除法律有規定
    者外，不得作為證據，刑事訴訟法第159條第1項定有明文，
    此即學理上所稱「傳聞證據排除法則」。被告以外之人於偵
    查中向檢察官所為之陳述，除顯有不可信之情況者外，得為
    證據；被告以外之人於審判外之陳述，雖不符同法第159 條
    之1至第159條之4之規定，而經當事人於審判程序同意作為
    證據，法院審酌該言詞陳述或書面陳述作成時之情況，認為
    適當者，亦得為證據。當事人、代理人或辯護人於法院調查
    證據時，知有第159條第1項不得為證據之情形，而未於言詞
    辯論終結前聲明異議者，視為有前項之同意，亦為同法第
    159之1第2項及第159條之5所分別明定。而鑒於採用傳聞證
    據排除法則之重要理由之一，係因傳聞證據未經當事人之反
    詰問予以覈實，若當事人願放棄對原供述人之反對詰問時，
    原則上即可承認該傳聞證據之證據能力，而揆諸我國刑事訴
    訟法第159條之5之立法理由，除參照前述傳聞證據排除法則
    之基本法理外，亦參考日本刑事訴訟法第326條之立法例，
    查日本刑事審判實務之運作，有關檢察官及被告均同意作為
    證據之傳聞書面材料或陳述，可直接援引該國刑事訴訟法第
    326條作為傳聞例外之法律依據，僅在檢察官與被告不同意
    之情況下，乃須根據其他傳聞例外規定俾以斟酌該等書面材
    料或陳述是否具有證據能力，在當事人間無爭執之案件中，
    傳聞證據基本上均可依據前引規定提出於法院使用。據此，
    我國刑事訴訟法第159條之5之適用應可作同上之解釋，本件
    證人即被害人甲○○、戊○○、乙○○、己○○、丁○○於
    警詢時所指證之情節，及證人丁永松、林奇聰於警詢時所為
    之證述內容，固為被告以外之人在審判外之陳述，均屬傳聞
    證據，惟被告就前開審判外之陳述，迄於言詞辯論終結前，
    對於該等證詞之證據能力均未為異議之聲明，而本院審酌彼
    等陳述作成時之情況，核無違法取證及證明力明顯過低而顯
    有不可信之瑕疵及情況，亦認為以之作為證據為適當，故依
    上開規定及說明，前開證人等人之陳述自得作為證據，合先
    敘明。
二、訊據被告丙○○對於上揭犯罪事實均坦承不諱，核與證人即
    被害人甲○○、戊○○、乙○○、己○○、丁○○於警詢時
    所指證情節相符，並經證人即「盈泉資源回收場」負責人丁
    永松及「立新資源回收場」負責人林奇聰於警詢時證述明確
    在卷，且有現場圖5張、照片24張、贓物認領保管單2份及「
    盈泉資源回收場」、「立新資源回收場」舊貨（資源回收）
    業（公司）買入登記簿各1份等附卷可稽，堪認被告之自白
    與事實相符，本件事證明確，其犯行應堪認定。
三、按對於未發覺之罪自首而受裁判者，得減輕其刑，刑法第62
    條前段定有明文。所謂自首，係以犯人在犯罪未發覺之前，
    向該管公務員申告犯罪事實，而受裁判為已足。且犯罪人在
    其犯罪未發覺前，向該管公務員告知其犯罪，不以自動到案
    向該管公務員告知為必要，即因其他犯罪受追問時，告知其
    未發覺部分之犯罪，而接受審判，仍不失為刑法上之自首。
    犯人在犯罪未發覺之前，向檢察官或司法警察官告知其犯罪
    ，而不逃避接受裁判，即與刑法第62條規定自首之條件相符
    ，不以言明自首並願受裁判為必要，又該條所謂未發覺之罪
    ，固非以有偵查犯罪權之機關或人員確知其人犯罪無誤為必
    要，而對於其發生嫌疑時，即得謂為已發覺；但此項對犯人
    之嫌疑，仍須有確切之根據得為合理之可疑者，始足當之，
    若單純主觀上之懷疑，要不得謂已發生嫌疑。最高法院88年
    台上字第210號判決、最高法院85年台上字第4908號判決可
    資參照。本件關於被告所犯如附表所示6件竊盜案件，經承
    辦本件竊盜案件之警員徐文炳及蘇偉誠到庭證述：「伊自警
    局典當查贓系統查詢，有查到被告典當販賣之資料，並按收
    購業者的資料，取得舊貨買入登記簿，故詢問被告，才知道
    有犯案，被告並帶伊等到現場查看，自舊貨買入登記簿，無
    法知道正確竊盜的時間、地點，須透過被告之供述，並帶伊
    等至現場查詢有無失竊的物品及被害人，如附表所示之失竊
    的鐵筋，其被害人乙○○、己○○、丁○○均係從被告的供
    述，得知失竊地點後再找得之被害人等語 (見本院卷頁37、
    38) ，應認為在承辦警員徐文炳及蘇偉誠提示上開查贓系統
    資料及舊貨買入登記簿等內容，並口頭詢問被告有無涉犯竊
    盜案件，而被告坦承犯案前，僅係承辦警員主觀上單純之懷
    疑，直至被告坦承犯案後，且被告帶領警員前至失竊地點找
    到被害人時，始可謂有確切之根據得為合理之可疑及已發生
    嫌疑之程度，依首揭最高法院判決意旨，應認為被告在蔡承
    辦警員詢問有無涉犯其他竊盜案件時，被告坦認犯有如附表
    所示6次竊盜案件，應不失為刑法上之自首，併予敘明。
四、核被告所為，係犯刑法第320條第1項竊盜罪。依上揭三所述
    ，被告所犯如附表所示6次竊盜犯行，係於未經有偵查權機
    關查覺前，向有偵查犯罪權限之臺中縣警察局起霧峰分局大
    里分駐所警員自首並接受裁判，應依刑法第62條前段自首之
    規定減輕其刑。被告所犯上揭普通竊盜8罪，犯意各別，行
    為互殊，應予分論併罰。爰審酌本件竊盜對社會治安及被害
    人所生危害非輕，惟念其犯後均能坦承犯行，態度良好，及
    其犯罪之動機、目的、手段等一切情狀，各量處如主文所示
    之刑，並定其應執行之刑。
據上論斷，應依刑事訴訟法第299條第1項前段，刑法第320條第1
項、第62條前段、第41條第1項前段、第51條第5、6款，刑法施
行法第1條之1，判決如主文。
本案經檢察官庚○○到庭執行職務。
中    華    民    國    97    年    7     月    31    日
                        刑事第三庭  法  官  楊曉惠
上正本證明與原本無異。
如不服本判決，應於送達後10日內向本院提出上訴狀（應敘述具
體理由並附繕本）。
上訴書如未敘述理由，應於上訴期間屆滿後20日內補提理由書於
本院。
                                    書記官  陳玲誼
中    華    民    國    97    年    7     月    31    日
附錄論罪科刑法條
刑法第320條第1項
意圖為自己或第三人不法之所有，而竊取他人之動產者，為竊盜
罪，處五年以下有期徒刑、拘役或五百元以下罰金。
 附表：
 ┌──┬──────────┬────┐
 │編號│時            間    │重    量│
 ├──┼──────────┼────┤
 │ 1  │97年2月23日下午某時 │154公斤 │
 ├──┼──────────┼────┤
 │ 2  │97年2月25日下午某時 │106公斤 │
 ├──┼──────────┼────┤
 │ 3  │97年2月26日下午某時 │208公斤 │
 ├──┼──────────┼────┤
 │ 4  │97年3月2日下午某時  │180公斤 │
 ├──┼──────────┼────┤
 │ 5  │97年3月5日下午某時  │170公斤 │
 ├──┼──────────┼────┤
 │ 6  │97年3月6日下午某時  │160公斤 │
 └──┴──────────┴────┘


司法院資訊處製作；財團法人民間司法改革基金會備份。
